【裁判字號】    98,易,1998
【裁判日期】    981027
【裁判案由】    竊盜等
【裁判全文】
臺灣板橋地方法院刑事判決              98年度易字第1998號
公  訴  人  臺灣板橋地方法院檢察署檢察官
被      告  丙○○
上列被告因竊盜等案件，經檢察官提起公訴（98年度偵緝字第16
44號），被告於本院準備程序進行中，就被訴犯罪事實為有罪之
陳述，本院告知簡式審判程序之旨，並聽取其與公訴人之意見後
，經本院裁定行簡式審判程序審理後，判決如下：
    主  文
丙○○攜帶兇器竊盜，未遂，累犯，處有期徒刑陸月；又攜帶兇
器竊盜，累犯，處有期徒刑捌月；又損壞他人所有之自用小客車
車窗，足以生損害於他人，累犯，處有期徒刑貳月；又攜帶兇器
竊盜，累犯，處有期徒刑捌月。應執行有期徒刑壹年陸月。
    事  實
一、丙○○曾於民國94年間因竊盜案件，分別經本院以94年度易
    字第785 號判處有期徒刑10月確定，及經臺灣臺北地方法院
    以94年度易字第1126號判處有期徒刑6 月確定，以及經本院
    以94年度簡字第5782號判處有期徒刑5 月確定，嗣上開3 罪
    刑經本院以94年度聲字第1048號裁定應執行有期徒刑1 年7
    月確定，且於96年5 月11日因縮短刑期假釋出監，假釋期間
    付保護管束，並於96年7 月5 日保護管束期滿，假釋未經撤
    銷，其未執行之刑以已執行論。詎其猶不知悔改，猶基於意
    圖為自己不法所有之犯意，騎乘其不知情之女友楊曉萍所有
    車牌號碼BVP-300 號普通重型機車，分別為下開行為：(一)於
    97年6 月28日上午7 時許，攜帶其所有客觀上足以對人之生
    命、身體、安全構成威脅而具有危險性可供作為兇器使用之
    一字型螺絲起子1 支，在臺北縣永和市○○路○ 段258 號前
    ，持該螺絲起子破壞乙○○所有而停放在該處之車牌號碼84
    9-MN號自用小客車之車窗（毀損部分，未據告訴），而著手
    竊取車內財物，惟因車內未放置財物而未遂；(二)於同年7 月
    10日上午7 時許，在臺北縣中和市○○路86之1 號前，持前
    開一字型螺絲起子，破壞甲○○所使用而停放在該處之車牌
    號碼3D-755號營業用小客車之車窗（毀損部分，未據告訴）
    ，竊取甲○○放置於車內之現金新臺幣（下同）200 餘元，
    得手後騎乘上開機車逃逸；(三)於同年7 月21日凌晨3 時33分
    許，在臺北縣中和市○○○路○ 段52巷之巷口，持前開一字
    型螺絲起子，損壞丁○○所有停放在該處之車牌號碼112-NB
    號自用小客車之車窗，足以生損害於丁○○，並竊取丁○○
    放置於車內之現金約135 元，得手後即騎乘上開機車逃逸。
    嗣經丁○○報警處理，為警調閱監視錄影畫面後，於同年7
    月27日凌晨3 時28分許通知楊曉萍與丙○○到案說明，始查
    悉上情。
二、案經告訴人丁○○訴由臺北縣政府警察局永和分局報告臺灣
    板橋地方法院檢察署檢察官偵查起訴。
    理   由
壹、程序方面：本件被告丙○○所犯係死刑、無期徒刑、最輕本
    刑3 年以上有期徒刑以外之罪，其於準備程序就前揭被訴事
    實為有罪之陳述，經法官告知簡式審判程序之旨，並聽取其
    與公訴人之意見後，本院認無不得或不宜改依簡式審判程序
    進行之處，爰依刑事訴訟法第273 條之1 第1 項、第284 條
    之1 之規定，由本院裁定本件行簡式審判程序，合先敘明。
貳、實體方面：
一、上開事實，業據被告丙○○迭於警詢、偵訊及本院訊問時均
    坦承不諱，核與證人楊曉萍、乙○○、甲○○、告訴人丁○○於警詢時指述情節相符，復有監視錄影翻拍照片38張在卷
    可按，足認被告之自白確與事實相符，堪以採信。本件事證
    已臻明確，被告犯行洵堪認定，應予依法論科。
二、按刑法第321 條第1 項第3 款之攜帶兇器竊盜罪，係以行為
    人攜帶兇器竊盜為其加重條件，此所謂兇器，其種類並無限
    制，凡客觀上足以對人之生命、身體、安全構成威脅，具有
    危險性之兇器均屬之，且祇須於行竊時攜帶此種具有危險性
    之兇器為已足，並不以攜帶之初即有行兇之意圖為必要，有
    最高法院79年台上字第5253號判例要旨可資參照。本件被告
    所持以行竊之螺絲起子1 支，係金屬材質，客觀上足以對人
    之生命、身體、安全構成威脅，顯係具有危險性之兇器，故
    就事實欄一(一)所示部分，核被告所為，係犯刑法第321 條第
    2 項、第1 項第3 款之攜帶兇器竊盜未遂罪，及就事實欄一
    (二)所示部分，核其所為，係犯第321 條第1 項第3 款之攜帶
    兇器竊盜罪，以及就事實欄一(三)所示部分，核其所為，係犯
    第354 條之毀損罪、第321 條第1 項第3 款之攜帶兇器竊盜
    罪。又其所犯2 次加重竊盜、1 次加重竊盜未遂、1 次毀損
    ，犯意個別，行為互殊，應予分論併罰。另就事實欄一(一)所
    示部分，被告業已著手於竊盜行為之實行，然尚未生取得財
    物之結果，為未遂犯，爰依刑法第25條第2 項之規定，減輕
    其刑。再查，被告於94年間因竊盜案件，分別經本院以94年
    度易字第785 號判處有期徒刑10月確定，及經臺灣臺北地方
    法院以94年度易字第1126號判處有期徒刑6 月確定，以及經
    本院以94年度簡字第5782號判處有期徒刑5 月確定，嗣上開
    3 罪刑經本院以94年度聲字第1048號裁定應執行有期徒刑1
    年7 月確定，且於96年5 月11日因縮短刑期假釋出監，假釋
    期間付保護管束，並於96年7 月5 日保護管束期滿，假釋未
    經撤銷，其未執行之刑以已執行論在案，此有臺灣高等法院
    被告前案紀錄表1 份在卷可證，是其受徒刑之執行完畢後，
    5 年以內故意再犯有期徒刑以上之上開四罪，均為累犯，各
    應依刑法第47條第1 項之規定，加重其刑，且就前開竊盜未
    遂部分，依刑法第71條第1 項之規定，先加後減。爰審酌被
    告有前述之科刑紀錄，是其素行欠佳，且正值壯年，身體健
    全，卻不謀正道賺取所需，竟圖不勞而獲，毫不尊重他人之
    財產權，惟其犯後已坦承犯行，且犯罪所生之損害尚非甚鉅
    ，雖與被害人丁○○達成和解條件，然因其經濟困頓而迄今
    尚未履行，以及公訴人就竊盜既遂部分具體求刑有期徒刑1
    年6 月，竊盜未遂部分求處有期徒刑1 年，猶嫌過重等一切
    情狀，分別量處如主文所示之刑，並定應執行之刑，以示懲
    儆。至螺絲起子1 支，為被告所有，且係供犯罪所用之物，
    惟並未扣案乙節，且據被告於本院審理時亦自承已將之丟棄
    （見本院卷第44頁背面），爰不予宣告沒收，附此敘明。
據上論斷，應依刑事訴訟法第273 條之1 第1 項、第299 條第1
項前段，刑法第321 條第2 項、第1 項第3 款、第354 條、第47
條第1 項、第25條第2 項、第51條第5 款，刑法施行法第1 條之
1 第1 項、第2 項前段，判決如主文。
本案經檢察官黃致中到庭執行職務
中    華    民    國    98    年    10    月    27    日
                  刑事第十四庭  法  官  饒金鳳
以上正本證明與原本無異。
如不服本判決，應於判決送達後10日內，向本院提出上訴書狀，
且上訴書狀應敘述具體理由，而上訴書狀未敘述上訴理由者，應
於上訴期間（即自收受判決書之翌日起算10日）屆滿後20日內補
提理由書。
                                書記官  王春森
中    華    民    國    98    年    10    月    27    日
附錄本案論罪科刑法條全文：
中華民國刑法第321 條：
犯竊盜罪而有左列情形之一者，處6 月以上、5 年以下有期徒刑
：
一、於夜間侵入住宅或有人居住之建築物、船艦或隱匿其內而犯
    之者。
二、毀越門扇、牆垣或其他安全設備而犯之者。
三、攜帶兇器而犯之者。
四、結夥三人以上而犯之者。
五、乘火災、水災或其他災害之際而犯之者。
六、在車站或埠頭而犯之者。
前項之未遂犯罰之。
刑法第354條：
毀棄、損壞前二條以外之他人之物或致令不堪用，足以生損害於
公眾或他人者，處2 年以下有期徒刑、拘役或500 元以下罰金。


司法院資訊處製作；財團法人民間司法改革基金會備份。
